

HERNANDEZ BACK-END DEVELOPER

ACERCA DE MI

Soy una persona proactiva, entusiasta, dinamica, manejo situaciones bajo presion, inteligente, innovadora y buen trabajo en equipo. Me gusta trabajar el desarrollo back-end y base de datos. Me gustaria especializarme en robotica e inteligencia artificial.

CONTACTO



+58 (414) 2664904

+58 (212) 4624447



monicadategeek@gmail.com



MonkeyDMoni.github.io



Caracas, Venezuela

EXPERIENCIA LABORAL

DATE GEEK GROUP PROJECT MANAGER

Diciembre 2016 - Abril 2018

GLOBAL TECH NETWORK DESARROLLADOR BACK-END

Enero 2018 - Mayo 2018

EDUCACIÓN



2003 - 2009 U.E.N Republica del Ecuador **Estudios Basicos**

2009 - 2013 U.E.N Liceo Venezuela **Bachiller**

2013 - 2016 Intituto Universitario de Tecnologia del Oeste "Mariscal Sucre"

> Tecnico Superior Universitario en Informatica

HABILIDADES

HTML5

000000

JAVASCRIPT

000000

MYSQL

000000

PYTHON

000000

LARAVEL 000000 CSS3

000000

PHP

000000

POSTGRES

000000 **SYMFONY**

000000

